臺灣新北地方法院板橋簡易庭民事簡易判決
111年度板簡字第2261號
原      告  廖為清  
訴訟代理人  汪李珍  
被      告  翠堤香檳廣場公寓大廈管理委員會

法定代理人  陳文淑  
訴訟代理人  李禎祥（兼送達代收人）

上列當事人間債務人異議之訴事件，本院於民國111年11月21日
言詞辯論終結，判決如下：
    主      文
原告之訴駁回。
訴訟費用由原告負擔。
    事實及理由
一、原告主張：
　　被告前以原告未繳納管理費，訴請原告繳納管理費，嗣被告
    聲請強制執行，並由臺灣新北地方法院以111年度司執字第8
    8576號給付管理費之強制執行事件（下稱系爭執行事件）執
    行中，但原告於民國107年至109年已繳付管理費，且皆有被
    告管委會蓋章收據，原告並未積欠被告任何費用，又社區的
    電梯保養費，一直都是管理基金統一支付。107年至109年間
    被告管委會帳目不清，110年至111年間承接的管委會，需先
    將107年至109年間管委會移交的會議記錄、帳目清查核對無
    疑，再承接運作公共事務，而不是利用職權與住戶訴訟追討
    費用。爰依強制執行法第14條第2項提起本件訴訟。並聲明
    ：系爭執行事件之強制執行程序應予撤銷。
二、被告則以：
　　原告之前的案件開庭都沒有來，直到強制執行才提起異議，
    被告聲請強制執行之前被告也有找過原告，原告也不願處理
    ，被告才向法院聲請強制執行。前案已經做出認定，並且確
    定，原告不能一廂情願認為不用繳就不繳等語，茲為抗辯。
    並聲明：原告之訴駁回。
三、法院之判斷：
  ㈠按執行名義成立後，如有消滅或妨礙債權人請求之事由發生
    ，債務人得於強制執行程序終結前，向執行法院對債權人提
    起異議之訴。如以裁判為執行名義時，其為異議原因之事實
    發生在前訴訟言詞辯論終結後者，亦得主張之。執行名義無
    確定判決同一之效力者，於執行名義成立前，如有債權不成
    立或消滅或妨礙債權人請求之事由發生，債務人亦得於強制
    執行程序終結前提起異議之訴，強制執行法第14條第1項、
    第2項定有明文。又強制執行法第14條第1項所稱消滅或妨礙
    債權人請求之事由，係指為執行名義之裁判所命給付之請求
    ，業已消滅或罹於不能行使而言。倘係主張為執行名義之確
    定判決認定事實錯誤，債權人之請求自始不當，既非確定判
    決所命給付之請求已消滅或罹於不能行使，自不得訴請撤銷
    強制執行程序（最高法院107年度台上字第2179號判決意旨
    參照）。故在以確定判決為執行名義時，因其既判力之基準
    時係事實審言詞辯論終結時，異議之事由須發生於確定判決
    事實審言詞辯論終結之後，至既判力基準時已存在之異議事
    由，不問債務人是否知悉，有無主張，自不得於債務人異議
    之訴再為主張。是以確定判決為執行名義提起債務人異議之
    訴，須以其主張消滅或妨礙債權人請求之事由，係發生於前
    訴訟言詞辯論終結後，且在實體法上足以使依為執行名義之
    判決所命履行之請求向後歸於消滅或罹於不能行使之障礙者
    ，始得為之；若純以事實審言詞辯論終結前所未及提出之攻
    擊防禦方法，指摘為執行名義之確定判決認定事實錯誤，或
    債權人之請求自始不當，仍不得執以訴請撤銷強制執行程序
    。　
  ㈡查，被告前以原告於107年7月至109年12月止積欠管理費新臺
    幣（下同）11,550元，向本院提起請求給付管理費之訴訟，
    經本院以110年度板小字第4674號判決原告應給付被告11,55
    0元，及自110年9月9日起至清償日止，按週年利率百分之10
    計算之利息，該事件兩造均未上訴，而於111年6月7日確定
    ，業經本院依職權調閱該事件之民事卷宗核閱無訛。被告嗣
    持前開確定判決為執行名義，向本院對原告之財產聲請強制
    執行，經本院以系爭執行事件受理在案等情，亦經本院依職
    權調閱系爭執行事件卷宗確認無誤，是本件被告持以聲請強
    制執行之執行名義為確定判決，並非「無確定判決同一效力
    」之執行名義，故原告依強制執行法第14條第2項提起本件
    債務人異議之訴，顯係誤解系爭執行事件執行名義之性質，
    其提起本件訴訟，於法未合。
  ㈢被告固以被告帳務不清、未完整交接並清查帳戶等節提起本
    件訴訟，惟原告所指該部分均係存在於前開確定判決言詞辯
    論終結前之事由，原告復未主張或舉證於前開確定判決言詞
    辯論期日後有何消滅或妨礙債權人請求之事由發生，則原告
    提起本件債務人異議之訴，顯無理由，應予駁回。
四、訴訟費用負擔之依據：民事訴訟法第78條。
中　　華　　民　　國　　111 　年　　12　　月　　8 　　日
                  臺灣新北地方法院板橋簡易庭
                        法  官  陳怡親
以上為正本係照原本作成。
如不服本判決，應於送達後20日內，向本院提出上訴狀並表明上
訴理由，如於本判決宣示後送達前提起上訴者，應於判決送達後
20日內補提上訴理由書（須附繕本）。
中　　華　　民　　國　　111 　年　　12　　月　　8 　　日
                        書記官  劉芷寧